【裁判字號】    94,易,1451
【裁判日期】    950420
【裁判案由】    竊盜
【裁判全文】
臺灣板橋地方法院刑事判決              94年度易字第1451號
    公  訴  人  臺灣板橋地方法院檢察署檢察官
    被      告  乙○○
上列被告因竊盜案件，經檢察官提起公訴（94年度偵字第18219
號）暨併案移送審理（臺灣桃園地方法院檢察署94年度偵字2055
0 號），而本院受命法官行準備程序中，被告為有罪陳述，由本
院合議庭裁定由受命法官獨任進行簡式審判程序，判決如下：
    主  文
乙○○連續竊盜，處有期徒刑伍月，如易科罰金，以參佰元折算
壹日。
扣案之鑰匙壹支沒收。
    事  實
一、乙○○基於意圖為自己不法所有之概括犯意，於民國九十四
    年九月二十六日上午九時十五分許，在臺北縣新店市○○路
    ○段三一二號前，因見丙○○駕駛自己所有之車號：六N-一
    九九○號自小客車停放路旁，並下車購物，而未將該車熄火
    後取下汽車鑰匙，其竟趁丙○○購物未及注意之際，以徒手
    方式開啟該車車門進入駕駛座，旋即駕駛該車離去，因此竊
    得前述車號：六N-一九九○號自小客車一輛，供己代步使用
    。嗣於九十四年九月二十八日晚間八時三十分許，在臺北縣
    土城市○○路○段與和平路口，為警攔查後而查悉前情（即
    臺灣桃園地方法院檢察署九十四年度偵字第二○五五○號移
    送併案部分）。乙○○復承前概括犯意，於九十四年十月二
    十二日凌晨一時許，在臺北縣土城市○○街三十四巷十一號
    前，以自備鑰匙插放機車電門孔並發動引擎之方式，竊取甲○○所有之車號：FXU-○九○號重型機車得手後，供己騎乘
    之用。嗣於九十四年十月二十三日上午十時五十分許，乙○○騎乘前開機車，行經臺北縣土城市○○路與延吉街口，為
    警攔查而當場查獲，並扣得上述自備鑰匙一支，因悉全情（
    即九十四年度偵字第一八二一九號原起訴部分）。
二、案經臺北縣政府警察局土城分局移請臺灣板橋地方法院檢察
    署檢察官偵查起訴暨臺灣桃園地方法院檢察署檢察官移送本
    院併案審理；而乙○○於本院準備程序中，就前揭原起訴暨
    臺灣桃園地方法院檢察署九十四年偵字第二○五五○號移送
    併案所指犯罪事實，均作有罪的陳述，經本院詳細告知適用
    簡式審判程序規定的意旨，並聽取檢察官、乙○○的意見後
    ，由本院合議庭裁定適用簡式審判程序審理。
    理  由
一、旨揭竊盜犯罪事實及查獲經過，迭據被告乙○○於警詢、偵
    查暨本院準備、審理程序中，均自白不諱，核與被害人丙○○於警詢中指述之遭竊情節相符，復有被害人甲○○之警詢
    指述，堪信被告之自白應與事實相符。此外，並有卷附贓物
    認領保管單二份、車輛竊盜車牌失竊資料個別查詢報表二份
    、車輛車牌失竊作業查獲車輛認可資料報表二份、臺北縣政
    府警察局車輛失竊電腦輸入單、車輛尋獲電腦輸入單暨扣案
    鑰匙一支等可資佐證，本件事證已臻明確，被告如事實欄所
    載之犯行堪為認定，應予依法論科。
二、核被告乙○○所為，係犯刑法第三百二十條第一項之普通竊
    盜罪；而臺灣桃園地方法院檢察署九十四年度偵字第二○五
    五○號移送併案所指被告乙○○之竊盜行為，核與原起訴之
    竊盜犯罪事實有連續犯之裁判上一罪關係，應為起訴效力所
    及，本院自應併予審究。被告先後二次竊盜犯行，時間相距
    非遠，犯罪手段方式大致相同，所犯均係犯罪構成要件相同
    之罪名，顯係基於概括犯意所為，應依刑法第五十六條連續
    犯規定論以一罪，加重其刑。爰審酌被告乙○○之前科素行
    ，高職畢業之智識程度，其犯罪動機、目的、手段方式，竊
    得財物價值及對被害人所生損害程度，犯罪後態度暨綜合偵
    查、審理程序中之一切情狀等，量處如主文所示之刑，並為
    易科罰金折算標準之諭知。扣案之鑰匙一支，係被告所有，
    且供為本件竊取被害人甲○○所有之機車所用物品，業據被
    告供認明確在卷，應依刑法第三十八條第一項第二款規定，
    宣告沒收之。
三、移送併案應退由檢察官另為處理之部分：
    (一)、臺灣桃園地方法院檢察署九十四年度偵字第一六四八五
        、一六五一一、一九二三九號移送併案意旨略以：被告
        乙○○基於意圖為自己不法所有之概括犯意，先後於下
        列時、地，而為如下竊盜犯行：
        １、九十四年七月二十四日晚間七時四十分許，在桃園
            縣大園鄉五權村下埔十六之二十九號前，竊取特級
            塑膠工業有限公司所有之車號：「GI- ○五六八」
            號車牌二面得手；
        ２、九十四年八月二日晚間十時，在桃園縣中壢市○○
            里○○○○路三十六之一號前，竊取王英郎所有之
            車號：N 八- ○九五三號自小客車，得手後，並將
            前述竊得之「GI- ○五六八」號車牌二面改懸掛於
            上開竊取之車輛，嗣於九十四年九月四日下午五時
            三十分許，在桃園縣八德市○○○路一七七巷內為
            警查獲，並扣得鑰匙一支（前述１、２為九十四年
            偵字第一六四八五號移送併案部分）；
        ３、九十四年九月十日凌晨零時三十分許，在臺北縣三
            峽鎮○○街一七五號前，以客觀上足以對人之生命
            、身體構成威脅之兇器T 字型萬能鑰匙，竊得江瑞
            慈所有、交由林立為使用之車號：AP- 七五○三號
            自小客車，嗣於同日上午五時五十分許，在桃園縣
            八德市○○街四十一號前為警查獲，並扣得前開T
            字型萬能鑰匙一支（即九十四年偵字第一六五一一
            號移送併案部分）；
        ４、九十四年九月十一日凌晨零時許，在桃園縣桃園市
            鎮○街一三三號前，以自備鑰匙竊得陳瑞枝所有並
            交由黃寶嘉使用之車號：VLT-六二二號輕型機車，
            嗣於九十四年九月二十四日晚間八時許，自行騎乘
            該車前往臺北縣政府警察局新店分局頂城派出所，
            自首為行竊者，而查悉上情（即九十四年偵字第一
            九二三九號移送併案部分），因認如上１至４所述
            之竊盜事實與旨揭論罪科刑部分，具連續犯之裁判
            一罪關係，為其併案審理意旨。
    (二)、訊之被告乙○○固坦承有上揭為警查獲過程，惟矢口否
        認有此等竊盜犯行，其辯稱略以：桃園的案子，真的不
        是伊做的，因為伊希望朋友不要有前科，伊才幫他們扛
        ；另外一件是伊朋友開來車，警察來的時候，她跑掉；
        第四件是伊朋友牽給伊，伊知道他有偷的行為，所以伊
        自己跑去報案等語。經查：依前開被告供述，其取得懸
        掛車號「GI- ○五六八」失竊車牌之N 八- ○九五三號
        自小客車以及車號：VLT-六二二號輕型機車，均係自友
        人處收受而得，其係為友人頂罪扛下案件；復以，被告
        乙○○前於九十四年九月四日為警查獲時（即前述１、
        ２部分），其在警詢、偵查中，亦均供述略以：該車係
        伊友人「金蘭」交付使用等語（參桃檢九十四年偵字一
        六四八五號卷第四頁、第四十頁），因此，在別無其他
        事證可認前述各該車牌、車輛均係其竊盜而來之情形下
        ，被告就如上所示竊行，是否均足以確悉由其為之，實
        非無疑，尚難認被告係基於本件起訴部分之概括犯意所
        為，而不具連續犯之裁判上一罪關係，自非起訴效力所
        及。是以，併辦部分既非本起訴效力所及，本院依法無
        從審判，應由檢察官另為適法之處理，併此敘明。
據上論斷，應依刑事訴訟法第二百七十三條之一、第二百九十九
條第一項前段，刑法第五十六條、第三百二十條第一項、第四十
一條第一項前段、第三十八條第一項第二款，罰金罰鍰提高標準
條例第一條前段、第二條，判決如主文。
本案由檢察官陳鴻濤到庭執行職務。
中    華    民    國    95    年    4     月    20    日
                       刑事第七庭法  官  胡 堅 勤
上列正本證明與原本無異。
如不服本判決，應於判決送達後十日內向本院提出上訴狀（應附
繕本），上訴於臺灣高等法院。
                                 書記官  吳 詩 琳
中    華    民    國    95    年    4     月    20    日
附錄本件論罪科刑法條全文：
中華民國刑法第三百二十條
（普通竊盜罪、竊佔罪）
意圖為自己或第三人不法之所有，而竊取他人之動產者，為竊盜
罪，處五年以下有期徒刑、拘役或五百元以下罰金。
意圖為自己或第三人不法之利益，而竊佔他人之不動產者，依前
項之規定處斷。
前二項之未遂犯罰之。


司法院資訊處製作；財團法人民間司法改革基金會備份。
